【裁判字號】    88,交易,28
【裁判日期】    890218
【裁判案由】    過失傷害
【裁判全文】
臺灣臺北地方法院刑事判決                          八十八年度交易字第二八號
    公  訴  人  臺灣臺北地方法院檢察署檢察官
    被      告  丙○○
右列被告因過失傷害案件，經檢察官提起公訴（八十七年度偵字第二一０五八號），
本院判決如左：
    主      文
丙○○因過失傷害人，處拘役伍拾日，如易科罰金以參佰元折算壹日。
    事      實
一、丙○○於民國八十七年八月二十八日下午七時三十分許，騎乘車號ＡＴＪ－九七
    九號重型機車，沿台北縣新店市○○路○段由三峽往新店方向行駛，途經台北縣
    新店市○○路○段、建業路設有燈光號誌管制四方車輛行進之交岔路口，其本應
    注意汽車行駛至交岔路口，其行進應遵守燈光號誌之指示，而依當時情形又非不
    能注意，竟疏未注意在其行進方向之燈光號誌已為圓形紅燈表示禁止通行，不得
    超越停止線或進入路口之情況下，貿然闖紅燈前行，適有乙○○騎乘機車由建業
    路在綠燈之狀態下左轉至安康路三段行駛，而遭丙○○自後撞及，乙○○因此而
    受有右腳壓碎傷、第三、四趾骨骨折之傷害。丙○○於肇事後，於台北縣警察局
    新店分局雙城派出所警員丁○前往現場處理時，在其上開犯行未為任何有偵查犯
    罪職權之公務員已知悉前，不逃避接受裁判而當場向警員丁○自首，承認其為肇
    事人，而知上情。
二、案經乙○○訴由台北縣警察局新店分局報告台灣台北地方法院檢察署檢察官偵查
    起訴。
    理      由
一、本件告訴人乙○○係於八十七年九月二十五日在台北縣警察局新店分局雙城派出
    所提出被告對其過失傷害之告訴，有偵訊筆錄一份在卷足憑（偵查卷第六頁正面
    偵訊筆錄參照），其提出告訴之時間距其明知被告對其為過失傷害之八十七年八
    月二十八日，尚未逾六個月之告訴期間，是告訴人乙○○於本件所提出之告訴為
    合法，應先敘明。
一、訊據被告固不否認有於前開時間騎乘上開車號重型機車在前揭路口與告訴人乙○
    ○所騎乘機車發生肇事之事實，核與告訴人乙○○就此部分所供述之情節相符，
    並有記載本件事故發生情形之道路交通事故調查報告表一份在卷可稽（偵查卷第
    十頁參照），惟就本件事故之發生矢口否認有任何過失，辯稱：我並沒有闖紅燈
    ，是雙方都有錯云云，惟查：
  （一）被告於前開路口闖紅燈肇事之事實，不惟已據告訴人乙○○於警訊及於本院
        調查時指訴綦詳（偵查卷第五頁反面偵訊筆錄及本院八十八年二月八日訊問
        筆錄參照），另證人即目睹本件車禍發生之甲○○於本院八十九年一月二十
        四日調查時，以具結擔保其供述之真實性，並在負擔偽證罪之心理處罰狀態
        下供稱：（問；有無目睹本件車禍？）有的；（問：車禍如何發生？）我看
        到的是被告闖紅燈來撞到告訴人，我當時站在公車站牌對面的一家機車行修
        理機車，我聽到砰的一聲，轉頭看見由三峽往新店之被告闖紅燈，如果被告
        是紅燈，告訴人之燈號必是綠燈，當時七時多，被告之車速極快，因為告訴
        人是菜販，我向他買菜，問他腳怎麼了，他說發生車禍，我才說我剛好有目
        擊，而來作證（當日訊問筆錄參照），是綜合告訴人乙○○之指訴及證人甲
        ○○之上開證言，被告確係在通過上開交岔路口時闖紅燈而肇事，其辯稱其
        並未闖紅燈乙節，尚難認與事實相符。
  （二）按道路交通安全規則第二條第一項第一款規定，該規則中所用汽車一詞定義
        ，包括機器腳踏車在內，查圓形紅燈係表示禁止通行，不得超越停止線或進
        入路口，道路交通標誌標線號誌設置規則第二百零六條第五款定有明文，且
        汽車行駛至交岔路口，其行進應遵守燈光號誌之指示，交通安全規則第一百
        零二條第一項第一款亦明文規定，被告騎乘前揭車號重型機車經過上開設有
        燈光號誌管制四方車輛行進之肇事路口，本即應注意道路交通安全規則上開
        規定，而依案發當時之情形又非不能注意，詎被告竟疏未注意於前開路口闖
        紅燈而撞及告訴人乙○○致生本件事故，其就本件事故之發生負有過失甚為
        明確，而告訴人乙○○確因本件事故致受有前開傷害，有記載其受有上開傷
        害之天主教耕莘醫院出具之診斷證明書一紙附卷足憑（偵查卷第七頁參照）
        ，告訴人乙○○所受傷害與被告之上開過失行為間有相當因果關係，被告雖
        以前揭情詞置辯，尚難認為可採，本件事證明確，被告之犯行堪以認定。
三、核被告丙○○所為，係犯刑法第二百八十四條第一項前段之過失傷害罪。被告於
    肇事後，於台北縣警察局新店分局雙城派出所警員丁○前往現場處理時，在其上
    開犯行未為任何有偵查犯罪職權之公務員已知悉前，不逃避接受裁判而當場向警
    員丁○自首，承認其為肇事人，業據警員丁○於本院八十九年一月二十四日調查
    時供述明確（當日訊問筆錄參照），是被告既已向該管公務員申述犯罪事實，而
    不逃避接受裁判，已合於刑法第六十二條前段所定對於未發覺之犯罪自首而接受
    裁判之要件，應依該條規定減輕其刑。爰審酌被告其智識程度、過失程度、犯罪
    對被害人所生損害、犯後態度等一切情狀，量處如主文所示之刑，並諭知易科罰
    金之折算標準。
據上論斷，應依刑事訴訟法第二百九十九條第一項前段，刑法第二百八十四條第一項
前段、第六十二條前段、第四十一條，罰金罰鍰提高標準條例第一條前段、第二條，
判決如主文。
中      華      民      國    八十九    年      二      月     十八     日
                                      臺灣臺北地方法院交通法庭
                                          法  官  葉  建  廷
右正本證明與原本無異
如不服本判決應於送達後十日內向本院提出上訴狀
                                          書記官  江  虹  儀
中      華      民      國    八十九    年      二      月    二十四    日
附錄本案論罪科刑法條全文：
刑法第二百八十四條第一項：
一因過失傷害人者，處六月以下有期徒刑，拘役或五百元以下罰金。致重傷者，處一
  年以下有期徒刑，拘役或五百元以下罰金。


司法院資訊處製作；財團法人民間司法改革基金會備份。
